臺灣高等法院刑事判決　　　　　　　 100年度上易字第2838號
上　訴　人
即　被　告　呂昭國
上列上訴人因竊盜案件，不服臺灣板橋地方法院100年度易字第2
697號，中華民國100年8月31日第一審判決（起訴案號：臺灣板
橋地方法院檢察署100年度偵字第14104號），提起上訴，本院判
決如下：
    主  文
上訴駁回。
    理  由
一、按刑事訴訟法第350條、第361條、第362條、第367條規定，
    不服地方法院之第一審判決而上訴者，須提出上訴書狀，並
    應敘述具體理由，為上訴必備之程式；其所提出之書狀未敘
    述上訴理由，或僅曾以言詞陳述上訴理由者，均應於上訴期
    間屆滿後20日內補提理由書於第一審法院；第一審法院經形
    式審查，認逾期未補提上訴理由者，應定期間先命補正；逾
    期未補正者，為上訴不合法律上之程式，應以裁定駁回；倘
    已提出上訴理由，但所提非屬具體理由者，則由第二審法院
    以上訴不合法律上之程式，判決駁回；而所謂具體理由，必
    係依據卷內既有訴訟資料或提出新事證，指摘或表明第一審
    判決有何採證認事、用法或量刑等足以影響判決本旨之不當
    或違法，而構成應予撤銷之具體事由，始克當之（例如：依
    憑證據法則具體指出所採證據何以不具證據能力，或依憑卷
    證資料，明確指出所為證據證明力之判斷如何違背經驗、論
    理法則）；倘僅泛言原判決認定事實錯誤、違背法令、量刑
    失之過重或輕縱，而未依上揭意旨指出具體事由，或形式上
    雖已指出具體事由，然該事由縱使屬實，亦不足以認為原判
    決有何不當或違法者（例如：對不具有調查必要性之證據，
    法院未依聲請調查亦未說明理由，或援用證據不當，但除去
    該證據仍應為同一事實之認定），皆難謂係具體理由，俾與
    第二審上訴制度旨在請求第二審法院撤銷、變更第一審不當
    或違法之判決，以實現個案救濟之立法目的相契合，並節制
    濫行上訴（最高法院97年度臺上字第892號判決意旨參照）
    。次依刑事訴訟法第367條之文義及立法意旨，僅於「上訴
    書狀未敘述上訴理由」之情形，為保障上訴人之權益，始有
    補正之問題，至有無敘述理由，第一審法院僅作形式上之審
    查，如上訴書狀形式上已敘述不服原判決之意旨者，即與未
    敘述上訴理由之情形有別，無庸再命補正；至於其理由是否
    具體，則屬第二審法院審查之範圍，亦不在命補正之列，亦
    即上訴書狀已記載理由，並有具體之敘述時，其上訴既屬合
    法，第二審法院固應就其理由之是否可取，為實體之審理及
    判斷；如認其上訴書狀雖記載理由，但並未具體敘述時，則
    無須再命補正，可逕認其上訴不合法，以判決駁回之（最高
    法院97年度臺上字第3889號刑事判決意旨參照）。
二、本件上訴人即被告呂昭國（下稱被告）於民國（下同）100
    年11月14日收受原判決正本，並於100年11月17日向原審法
    院提出上訴狀表明上訴之意，再於100年11月28日提出上訴
    理由謂：「被告於100年5月2日晚間7時40分許被警方查獲，
    而後因法定時間不能超過24小時，所以先移送4條竊盜罪，
    共判拘役100日，然後又有5條同案之竊盜罪，卻被判1年6個
    月，這其中之差異如天壤之別，同案的案件卻變成不同的判
    決，上訴人先把100日執行指揮書之案號報告鈞長（銅股100
    年銅執字第10218號），另外被判決1年6月之案號是100年度
    易字第2697號，故而請求鈞長明察秋毫。」云云。
三、按刑之量定，係實體法上賦予法院得自由裁量之事項，倘其
    所為之量刑未逾越法律所規定之範圍，又未明顯違背罪刑相
    當原則，即不得任意指摘為違法（最高法院100年度臺上字
    第4341號判決參照）。查原審就上訴意旨所指摘之量刑事由
    ，已妥適審酌暨明確論述在案（參見原判決第3至4頁）。再
    細繹原判決內容，就認定上訴人應成立刑法第320條第1項竊
    盜罪及同法第321條第1項第1款入侵入住宅竊盜罪之證據與
    理由，亦已論述綦詳，核與經驗法則或論理法則，均屬無違
    ，其量處被告有期徒刑3月、4月（5次），暨定應執行有期
    徒刑1年6月之刑，揆諸上開說明，亦無失出或失入之情形。
    本件被告無非就原審已妥適審酌說明之事項復事爭執，除援
    引與本案案情無關之他案量刑情形外，並未依據卷內既有訴
    訟資料或提出新事證，指摘或表明原判決有何採證、認事、
    用法或量刑等足以影響判決本旨之不當或違法之情形。綜上
    ，本件上訴實與未敘述具體理由無異，並不合於法律上之程
    式，爰不經言詞辯論，予以駁回。
據上論斷，應依刑事訴訟法第367條前段、第372條，判決如主文
。
中    華    民    國   100    年    12    月    14    日
                  刑事第三庭  審判長法  官  陳博志
                                    法  官  陳如玲
                                    法  官  王屏夏
以上正本證明與原本無異。
不得上訴。
                                    書記官  高麗雯
中    華    民    國   100    年    12    月    16    日